【裁判字號】    99,易,1660
【裁判日期】    991021
【裁判案由】    毀棄損壞
【裁判全文】
臺灣臺北地方法院刑事判決              99年度易字第1660號
公  訴  人  臺灣臺北地方法院檢察署檢察官
被      告  己○○
上列被告因毀棄損壞案件，經檢察官提起公訴（99年度調偵緝字
第66號），本院判決如下：
    主  文
己○○犯毀損他人物品罪，處有期徒刑肆月，如易科罰金，以新
臺幣壹仟元折算壹日。
    事  實
一、己○○前因詐欺案件，經臺灣桃園地方法院以95年度桃簡字
    第1871號判決判處有期徒刑3月確定，於民國97年9月12日縮
    刑期滿執畢出監；又因恐嚇案件，復經該院以97年度桃簡字
    第1718號判決判處有期徒刑4月確定，於98年12月1日易科罰
    金執行完畢（均不構成累犯）。其自95年間起，在臺北縣永
    和市○○路附近之地下錢莊擔任外務主管，負責交付借款予
    借貸人及債務催收等事項，因地下錢莊之借款人並未如期償
    還本息，為對該借款人施以還款壓力，即基於毀損之犯意，
    於96年12月14日中午12時12分許，騎乘車牌碼號AYZ-277 號
    重型機車，前往臺北市中山區○○○路○ 段57號之民生敬園
    大廈停車場，持不詳工具（未據扣案），猛刺國杏股份有限
    公司（下稱國杏公司）所有之車牌號碼BD-6899 號自用小客
    車、許志輝所有之車牌號碼DO-0155 號自用小客車、戊○○
    所有之車牌號碼DZ-8282 號自用小客車、拓荒者休息用品有
    限公司（下稱拓荒者公司）所有之車牌號碼1183-EG 號自用
    小客車、巨松企業股份有限公司（下稱巨松公司）所有車牌
    號碼7038-EQ 號自用小客車等車輛之輪胎，致上開自用小客
    車之輪胎不堪使用，足生損害於國杏公司等人。
二、案經國杏公司、許志輝、戊○○、拓荒者公司、巨松公司訴
    由臺北市政府警察局中山分局報告臺灣臺北地方法院檢察署
    檢察官偵查起訴。
    理  由
壹、證據能力方面：
    按被告以外之人於審判外之言詞或書面陳述，除法律有規定
    者外，不得作為證據，刑事訴訟法第159條第1項固有明文。
    惟按被告以外之人於審判外之陳述，雖不符前4 條之規定，
    而經當事人於審判程序同意作為證據，法院審酌該言詞陳述
    或書面陳述作成時之情況，認為適當者，亦得為證據，同法
    第159條之5第1 項亦有明定。本案證人即告訴代理人丙○○
    於警詢之證述對被告己○○而言，屬被告以外之人於審判外
    之言詞陳述，而為傳聞證據，惟經被告同意作為證據（見本
    院卷第32頁），本院審酌證人丙○○該等陳述係於案發後至
    派出所報案所為，通常並無影響其陳述之客觀情形，認以之
    作為證據為適當，依上揭規定，自具有證據能力。
貳、實體方面：
一、訊據被告固坦承有於上開時間，騎乘上開重型機車，前往上
    址之民生敬園大廈停車場等情，惟矢口否認有何毀損之犯行
    ，辯稱：不是其去作案，是公司的丁○○、甲○○、乙○○
    及邱○斌數人所為，其當時原在新光醫院就醫，是公司打電
    話詢問是否在附近，其才會騎機車到現場云云。經查：
  (一)被告有於上開時間，騎乘上開重型機車，前往上址之民生敬
    園大廈停車場等情，業據被告坦承不諱，且有監視錄影光碟
    翻拍照片5 張附卷可稽（見臺灣臺北地方法院檢察署97年度
    偵字第3776號卷第23頁至第26頁），此情足堪認定。
  (二)上開自小客車輪胎確遭損壞等情，業據證人丙○○證述在卷
    （見同上偵卷第5頁至第7頁），並有車牌號碼 BD-6899號等
    上開自用小客車照片18張附卷可稽（見同上偵卷第27、31、
    35、37、39及40頁），該情亦堪認定。
  (三)案發當時現場監視錄影光碟經本院當庭勘驗結果，騎乘上開
    重型機車到現場之人在上開各自小客車間蹲下隱身其間，間
    隔數秒，又起身至另車邊再度隱身其間，有勘驗筆錄在卷可
    憑（見本院卷第77頁），該人之行止顯然符合一般損壞他人
    車胎之常情，被告亦坦承其為影像中進出各該車輛間之人（
    見本院卷第77頁反面），綜上各情，已足認定上開犯行確為
    被告所為。
  (四)被告雖辯稱：是公司其他數人所為云云，然被告於偵查中係
    供稱：公司派乙○○、甲○○及黃佳彬等人所為，是公司所
    派其前往查看，係乙○○等人做完後，經公司通知，其始知
    悉云云（見臺灣臺北地方法院檢察署98年度偵緝字第2605號
    卷第24頁至第25頁）；嗣於偵查中復改稱：其是快到現場接
    到乙○○等人電話，才知道有刺破輪胎的事情云云（見同上
    偵卷第34頁）；再於本院準備程序中又稱：是公司的丁○○
    、甲○○、乙○○及邱○斌所為云云（見本院卷第31頁反面
    ）。是被告所稱作案之人、受何人通知及知悉案發之時間各
    節，前後供述顯有不一，所辯是否屬實，已非無疑。況證人
    丁○○證稱：其與乙○○及甲○○確曾協助被告公司催討債
    務，時間則為96年8、9月間，其等在楊梅催討某件債務後即
    遭逮捕，之後即不曾再為之，其與甲○○即未再與被告聯絡
    過等語（見本院卷第81頁），是被告所辯顯係卸責之詞，不
    足採信。
  (五)綜上，本件事證明確，被告犯行堪以認定，應予依法論科。
二、核被告所為，係犯刑法第354 條之毀損他人物品罪。被告先
    後毀損上開自用小客車之輪胎，係於密切接近之時間及同地
    實施，各行為之獨立性極為薄弱，依一般社會健全觀念，在
    時間差距上，難以強行分開，應視為數個舉動之接續施行，
    合為包括之一行為予以評價，屬接續犯。又被告以一行為致
    多名告訴人受損，係一行為觸犯數罪名，為同種想像競合犯
    ，僅論以一罪。爰審酌被告在地下錢莊擔任外務主管，不思
    以正途催收債務，竟損壞無辜第三人之財物，實屬不該，其
    有上開事實欄所載前科，有臺灣高等法院被告前案紀錄表在
    卷可憑，雖不構成累犯，然素行不良，且犯後矢口否認犯行
    ，態度非佳，及其犯罪之動機、目的及對告訴人所生危害等
    一切情狀，量處如主文所示之刑，並諭知易科罰金之折算標
    準。至起訴書雖認被告成立共同正犯，然並無證據證明丁○○、甲○○等人與被告有犯意聯絡及行為分擔，所認恐有誤
    會，附此敘明。
據上論斷，應依刑事訴訟法第299條第1 項前段、刑法第354條、
第55條、第41條第1項，刑法施行法第1條之1，判決如主文。
本案經檢察官黃碧玉到庭執行職務。
中    華    民    國    99    年    10    月    21    日
                        刑事第十四庭  法  官  賴武志
以上正本證明與原本無異。
如不服本判決應於收受送達後10日內向本院提出上訴書狀，並應
敘述具體理由；其未敘述上訴理由者，應於上訴期間屆滿後20日
內向本院補提理由書（均須按他造當事人之人數附繕）「切勿逕
送上級法院」。
                                      書記官  劉麗英
中    華    民    國    99    年    10    月    21    日
附錄本案論罪科刑法條全文
中華民國刑法第354條（毀損器物罪）
毀棄、損壞前二條以外之他人之物或致令不堪用，足以生損害於
公眾或他人者，處2年以下有期徒刑、拘役或5百元以下罰金。

司法院資訊處製作；財團法人民間司法改革基金會備份。
